【裁判字號】    89,訴,1422
【裁判日期】    891114
【裁判案由】    違反槍砲彈藥刀械管制條例等
【裁判全文】
臺灣臺北地方法院刑事判決                      八十九年度訴字第一四二二號
    公  訴  人  臺灣臺北地方法院檢察署檢察官
    被      告  丙○○
    選任辯護人  許坤田律師
    被      告  戊○○
    被      告  丁○○
    被      告  甲○○
    指定辯護人  本院公設辯護人己○○
    被      告  乙○○
    選任辯護人  沈濟民律師
右列被告因違反槍砲彈藥刀械管制條例等案件，經檢察官提起公訴（八十九年度偵字
第九九四八號），本院判決如左：
    主      文
丙○○、戊○○、丁○○共同營利，供給賭博場所，丙○○處有期徒刑捌月，丁○○
累犯，處有期徒刑陸月，戊○○處有期徒刑陸月，丁○○、戊○○如易科罰金均以參
佰元折算壹日，扣案之天九牌壹副、帳單壹張、骰子壹百顆、伍佰元面額之紙籌碼貳
佰伍拾張、抽頭牌拾支、黃色籌碼壹佰拾參個、紅色籌碼貳拾捌個、藍色籌碼拾捌個
、監視器貳組均沒收。
甲○○、乙○○未經許可持有手槍，甲○○處有期徒刑伍年拾月，乙○○處有期徒刑
伍年貳月，並均於刑之執行完畢或赦免後，令入勞動場所，強制工作參年。扣案之制
式半自動手槍參把（均含彈匣，為美國ＢＲＹＣＯ  ＡＲＭＳ廠ＭＯＤＥＬ  Ｔｅｎ
ｎｉｎｇ  Ｎｉｎｅ口徑９ｍｍ，槍號0000000號獲案槍枝管制編號0000
000000號壹把、義大利Ｐ．ＢＥＲＥＴＴＡ廠ＭＯＤ．９２ＦＳ口徑９ｍｍ槍
號不明，獲案槍枝管制編號0000000000號壹把、美國Ｐ．ＢＥＲＥＴＴＡ
廠ＭＯＤ．９２ＦＳ口徑９ｍｍ，槍號不明，獲案槍枝管制編號000000000
0號壹把），制式口徑９ｍｍ制式子彈貳拾玖顆均沒收。
    事      實
一、丁○○曾於民國八十四年間犯肅清煙毒條例案件，經台灣高等法院判處有期徒刑
    三年四月，甫於八十八年十一月二十日執行完畢，仍不思悔改。丙○○、戊○○
    、丁○○共同意圖營利，基於概括之犯意，自民國八十九年五月十日起至同月十
    二日止，由丙○○以抽頭金百分之二僱用戊○○擔任賭場清檯工作，以每日新台
    幣六千元僱用丁○○負責賭場記帳工作，由丙○○提供天九牌為賭具，及坐落台
    北市○○區○○路一段三十七巷十八號一樓及地下室房屋為賭博場所，提供予王
    志祥、林財發、林建宏、黃立志、周林傳、林顯東、陳文德、柯智仁、郭茂東、
    鄭耀騰、郭忠仁、施長耀、趙霖、葉國華、李志杰、高國欽、陳德鈞、賴俊義、
    葉大光、王慧君、林嘉鈺、陳明珠、李月琴、陳其溢、蘇國福、饒台生、翁鳳秋
    、魏嘉樺等不特定多數人賭博財物，約定抽頭方法為每次輸贏新台幣（下同）一
    萬元，由丙○○抽頭五百元。又甲○○於八十九年二月九日自「王冠仁」（己死
    亡）處取得認具傷力之美國ＢＲＹＣＯ  ＡＲＭＳ廠ＭＯＤＥＬ  Ｊｅｎｎｉｎ
    ｇＮｉｎｅ口徑９ｍｍ槍號0000000號制式半自動手槍、義大利Ｐ．ＢＥ
    ＲＥＴＴＡ廠ＭＯＤ．  ９２ＦＳ口徑９ｍｍ制式半自動手槍、Ｐ．ＢＥＲＥＴ
    ＴＡ美國廠製ＭＯＤ．  ９２ＦＳ口徑９ｍｍ制式半自動手槍各一把，可供上述
    手槍發射認具殺傷力制式口徑９ｍｍ之子彈三十八顆。甲○○於同年五月十二日
    凌晨零時三十分攜帶前開制式手槍三把（均已上膛）、子彈三十八顆（每把槍各
    有一彈匣內各裝十發子彈，均已上膛），與乙○○共同前往上址賭場，在該賭場
    一樓旁交付一把制式手槍（子彈已上膛）予乙○○，乙○○則放在腰際，甲○○
    則將手槍一把插在腰際、一把置於背包，嗣於當日凌晨二時許，甲○○見警察臨
    檢即將一把手槍扔入紙箱內，為警查獲，並扣得賭具天九牌一副、帳單一張、骰
    子一百顆、五百元面額紙籌碼二百五十張、抽頭牌十支、黃色籌碼一百十三個、
    紅色籌碼二十八個、藍色籌碼十八個、監視器二組、制式半自動手槍三把、子彈
    三十八發。
二、案經台北市政府警察局信義分局報請台灣台北地方法院檢察署檢察官偵查起訴。
    證據並所犯法條右揭事實，業據被告丙○○、戊○○、丁○○於警訊及偵審中及
    王從戒、乙○○於警訊及偵查中坦承不諱，並經證人即賭客王志祥、林財發、林
    建宏、黃立志、周林傳、林顯東、陳文德、柯智仁、郭茂東、鄭耀騰、郭忠仁、
    施長耀、趙霖、葉國華、李志杰、高國欽、陳德鈞、賴俊義、葉大光、王慧君、
    林嘉鈺、陳明珠、李月琴、陳其益、蘇國福、饒台生、翁鳳秋、魏嘉樺於警訊中
    證述明確，復有扣案之美國  ＢＲＹＣＯ  ＡＲＭＳ  廠  ＭＯＤＥＬ  Ｊｅｎ
    ｎｉｎｇ  Ｎｉｎｅ口徑９ｍｍ制式半自動手槍、義大利Ｐ．  ＥＲＥＴＴＡ廠
    ＭＯＤ．  ９２ＦＳ口徑９ｍｍ制式半自動手槍、Ｐ．ＢＥＲＥＴＴＡ美國廠製
    ＭＯＤ．  ９２ＦＳ口徑９ｍｍ制式半自動手槍各一把，可供上述手槍發射認具
    殺傷力制式口徑９ｍｍ之子彈三十八顆、賭具天九牌一副、帳單一張、骰子一百
    顆、五百元面額紙籌碼二百五十張、抽頭牌十支、黃色籌碼一百十三個、紅色籌
    碼二十八個、藍色籌碼十八個、監視器二組扣案可證，再扣案槍彈經送請鑑定，
    依內政部警政署刑事警察局八十九年六月五日刑鑑字第六五七０一號鑑驗通知書
    所載稱：查扣之槍、彈，且經試射九發，皆具有殺傷力。有該鑑驗通知書在卷可
    証。被告甲○○於審判中為乙○○辯稱：伊是把裝有一把手槍（內有子彈）的背
    包交給乙○○背，乙○○不知背包內有槍彈云云，空口翻異前供，無非為乙○○
    卸責之詞，顯不足採。從而，被告等犯行，均堪認定。
三、核被告丙○○、戊○○、丁○○所為，均係犯刑法第二百六十八條之意圖營利供
    給賭博場所罪及意圖營利聚眾賭博罪，其等彼此間有犯意之聯絡及行為分擔，均
    為共同正犯。其等共同基於同一之營利行為而犯上開二罪，為想像競合犯，應依
    情節較重之意圖營利提供賭博場所罪論處。又其多次提供賭博場所賭博犯行，時
    間緊接，手段雷同，顯係基於概括之犯意為之，應論以連續犯一罪並加重其刑。
    被告丁○○曾因違反肅清煙毒條例案件，經台灣高等法院判處有期徒刑三年四月
    ，甫於八十八年十一月二十日執行完畢，有台灣高等法院被告全國前案紀錄表在
    卷可稽，其五年內再犯本案之罪，為累犯，遞加重其刑。被告甲○○、乙○○所
    為，其等非法持有手槍係犯槍砲彈藥刀械管制條例第七條第四項之未經許可持有
    手槍罪，其等非法持有子彈，係犯同條例第十二條第四項之未經許可持有子彈罪
    ，其等同時持有手槍及子彈，一行為而犯數罪名，有想像競合犯，應依法定刑較
    重之未經許可持有手槍罪論處。爰審酌被告丙○○經營天九牌賭場，每次輸贏高
    達一萬元，每次抽頭五百元，而天九牌每局之輸贏，俗稱「一翻兩瞪眼」，耗時
    甚少，一天之輸贏不知多少次，被告丙○○因此獲利甚豐，危害社會治安較之其
    他賭場為大，然其係因犯嚴重腎臟病（尿毒症，有診斷書附卷）缺錢治病而起意
    犯罪；被告丁○○、戊○○均為丙○○所僱用，情節較輕，惟戊○○係與丙○○
    瓜分抽頭金，獲利比丁○○多，情節較丁○○重，但丁○○為累犯及本案之槍彈
    均係甲○○攜帶至賭場，於進賭場前，甲○○才將其中一把手槍連子彈交給乙○○持有，是被告甲○○持有槍彈之情節，遠較乙○○為重，且三把槍子彈均己上
    膛，隨時可發射，危害性較大等情，並參酌被告等其餘犯罪之動機、目的、手段
    、品行、智識程度、所生危害及犯罪後之態度等一切情狀，分別量處如主文所示
    之刑，以資懲儆。被告丁○○、戊○○部分，並均諭知有期徒刑易科罰金之折算
    標準。被告甲○○、乙○○部分並依槍砲彈藥刀械管制條例第十九條規定，於刑
    之執行完畢或赦免後，令入勞動場所強制工作三年。
四、扣案之如主文所示之手槍三把（含彈匣三個），子彈二十九發（原扣得三十八發
    子彈，鑑定時試射九發，故僅餘二十九發）為違禁物，其餘扣案之天九牌一副、
    帳單一張、骰子一百顆、伍佰元面額之紙籌碼二百五十張、抽頭牌十支、黃色籌
    碼一百十三個、紅色籌碼二十八個、藍色籌碼十八個、監視器二組，均為丙○○
    所有，用以犯本件之賭博罪所用之物，均應依法宣告沒收。
據上論斷，應依刑事訴訟法第二百九十九條第一項前段、槍砲彈藥刀械管制條例第七
條第四項、第十二條第四項、第十九條、刑法第十一條前段、第二十八條、第五十六
條、第四十七條、第五十五條、第二百六十八條、第四十一條、第三十八條第一項第
一、二款，罰金罰鍰提高標準條例第一條前段、第二條前段判決如主文。
本案經檢察官李韋昌到庭執行職務
中      華      民      國      八十九      年    十一    月    十四    日
                                      臺灣臺北地方法院刑事第五庭
                                          法  官  劉  亭  柏
右正本證明與原本無異。
如不服本判決，應於判決送達後十日內，向本院提出上訴狀。
                                          書記官  羅  欣  宜
中      華      民      國      八十九      年    十一    月    二十    日


司法院資訊處製作；財團法人民間司法改革基金會備份。
